# 关联关系的特殊认定！

提问人：茶前饭后 时间：2017-05-31 11:14:14
请教陈版，集团公司A为企业B担保，且双方有资金往来，当初为了规避关联关系，A公司用其公司一业务员的名义设立一家新公司C，C公司再出资设立的B公司，从法律上来看A与B不存在关联关系，但是从整个操作过程看，实质上还存在关联关系，请问这种情况下，A与B的担保关系及资金往来关系要在报告关联事项中披露吗？

回答人：chenyiwei
要获取证据以证明该业务员是否为代A公司持有C公司股份的名义股东，C的财务和经营等相关活动是否实质上仍由A控制。如果能够证明确实存在代持关系，A是C的实际股东，则A与B的担保关系及资金往来关系就属于关联方关系和关联往来。

提问人：茶前饭后 时间：2017-05-31 18:17:35
这事是听他们小会计说的，就是无法取得有力证据，但是根据询问，主观判断应是关联方，请问版主还有其他方法吗？毕竟法律上不属于，很头疼！

回答人：chenyiwei
获取代持协议；与名义股东访谈，核实其投资资金来源和C公司的运作机制、利润归属；咨询律师意见，聘请律师调查并出具专业意见等。

提问人：呼叫帮助 时间：2017-11-05 18:02:20
A公司的股东是父子俩，B公司的股东与A公司的股东无任何关系，但是B公司的监事是孩子的妈妈，是父亲的前妻。A公司与B公司是否存在关联关系？

回答人：chenyiwei
形式上不具备构成关联方的条件。但要结合具体情况按照实质重于形式原则判断。甚至要考虑此夫妻双方是否为规避关联方关系认定而故意假离婚。